# 请教陈总：关于政府补助问题

提问人：Josephpun 时间：2019-12-31 08:05:14
某水电站公司收到省水利勘察设计院一次性补偿款 1500 万元，补偿内容为由于在水电站上游建立防洪水利枢纽工程，预计会影响下游水文从而影响该水电站未来收益。
问题：该事项能否判断为政府补助，若为政府补助，是否按照预计影响年份摊销至与日常活动有关计入其他收益，还是每年分摊至营业外收入？

回答人：chenyiwei
该项补助应当是来自上游防洪水利枢纽工程的建设单位，而不是财政，因此理论上不是政府补助。如果该项目是纯公益性项目，建设单位是政府部门或者具有政府职能的事业单位，则也可以认可其实质上等同于政府补助。
但会计处理不会因为其是否来源于政府而有所不同。建议了解其补偿金额的确定方式，考虑了哪些因素，据此采用系统、合理的方式将其在补偿年限内分摊，计入各年度的其他收益。

提问人：李 Q 时间：2020-01-01 08:05:14
陈老师，这个不是政府补助计入其他收益是否合适，而且基于资产负债观及负债的定义，这笔款项企业基本不会有义务退还，是否可以一次性计入损益（营业外收入），由于企业未来盈利能力受到影响，企业需要考虑减值及持续经营能力的影响，请陈老师指点

回答人：chenyiwei
款项不是来源于政府，但其原因、度本企业的经济影响都与政府补助类似。